Limpeza e Tratamento de Dados em R
Domínio
Aparência: sol, nublado, chuva
Temperatura: -130 ~ 130 F
Umidade: 0 ~ 100
Jogar: sim/não
Vento: falso/verdadeiro
```{r}
dados = read.csv('tempo.csv', sep = ";", na.strings = "", stringsAsFactors = T)
head(dados)
summary(dados)
```
Explorar dados, colunas categóricas
```{r}
# Aparência
counts = table(dados$Aparencia)
barplot(counts, main="Aparência", xlab="Aparência")
# Vento
counts = table(dados$Vento)
barplot(counts, main="Vento", xlab = "Vento")
# Jogar
counts = table(dados$Jogar)
barplot(counts, main = "Jogar", xlab = "Jogar")
```
Explorar, colunas númericas
```{r}
# Temperatura
summary(dados$Temperatura)
boxplot(dados$Temperatura)
hist(dados$Temperatura)
# Umidade 
summary(dados$Umidade)
boxplot(dados$Umidade)
hist(dados$Umidade)
```
Valores faltantes
```{r}
dados[!complete.cases(dados),]
```
Tratar aparência, existe um dado "menos" que está fora do domínio
```{r}
unique(dados$Aparencia)
summary(dados$Aparencia)
# Preencher com a moda = sol
dados[dados$Aparencia == "menos",]$Aparencia = "sol"
# Remover fatores não usados
dados$Aparencia = factor(dados$Aparencia)
```
Tratar temperatura, existem valores fora do domínio
```{r}
summary(dados$Temperatura)
unique(dados$Temperatura)
# fora do domínio
dados[dados$Temperatura > 130 | dados$Temperatura < -130,]$Temperatura
median(dados$Temperatura)
# substituir com a mediana
dados[dados$Temperatura > 130 | dados$Temperatura < -130,]$Temperatura = median(dados$Temperatura)
```
Tratar umidade, existem valores NA e fora do domínio
```{r}
summary(dados$Umidade)
# Valores fora de domínio
dados[dados$Umidade > 100 | dados$Umidade < 0, ]$Umidade 
# Valores NA
dados[is.na(dados$Umidade),]$Umidade
# Mediana
median(dados$Umidade, na.rm = T)
# Atribuir mediana a NA
dados[is.na(dados$Umidade), ]$Umidade = median(dados$Umidade, na.rm = T)
# Atribuir mediana a valores fora de domínio
dados[dados$Umidade > 100 | dados$Umidade < 0, ]$Umidade = median(dados$Umidade, na.rm = T)
# Ver resultado 
dados[dados$Umidade > 100 | dados$Umidade < 0, ]$Umidade 
summary(dados$Umidade)
```
Tratar vento, valores NA
```{r}
summary(dados$Vento)
unique(dados$Vento)
# Valor NA
dados[is.na(dados$Vento), ]
# Substituir pela moda = falso
dados[is.na(dados$Vento), ]$Vento = "FALSO"
```

