1. Crie duas variáveis Ana e Paulo e atribua a elas valores de suas idades, sendo respectivamente 8 e 12 anos. As variáveis devem ser do tipo inteiro. Imprima no console "A menina é mais velha" ou "O menino é mais velho" como resultado de um teste lógico

```{r}
Ana = 8L
Paulo = 12L
ifelse(Ana>Paulo,'A menina é mais velha','O menino é mais velho')
```

2. BOD é um objeto existente no R. Verifique qual a classe deste objeto.

```{r}
class(BOD)
```

3. Crie um vetor que armazene números de 1 a 10 e posteriormente imprima os valores pares.

```{r}
vetor = c(1,2,3,4,5,6,7,8,9,10)
for (i in 1:10) { 
  if (vetor[i] %% 2 == 0) {
    print(vetor[i])
  }
}
```

4. women é um dataframe existente no R. Imprima as 10 últimas linhas.

```{r}
tail(women, n=10)
```

5. Use a função plot do R para produzir um gráfico dos atributos Sepal.Width e Petal.Length do conjunto de dados Iris. O gráfico deve imprimir apenas das linhas 50 até 100.

```{r}
iris_50_100 = iris[50:100,]
plot(iris_50_100$Sepal.Width, iris_50_100$Petal.Length)
```

6. Crie dois vetores de tamanhos iguais, some as posições equivalentes dos vetores e imprima o resultado.

```{r}
vetor1 = c(5,7,2,9)
vetor2 = c(8,4,6,3)
soma = vetor1 + vetor2
soma
```

7. Imprima o número de linhas, de colunas, nomes das linhas e nomes das colunas do conjunto de dados CO2.

```{r}
nrow(CO2)
ncol(CO2)
rownames(CO2)
colnames(CO2)
```

